【裁判字號】    98,交聲,824
【裁判日期】    981231
【裁判案由】    交管條例聲異
【裁判全文】
臺灣板橋地方法院交通事件裁定        98年度交聲字第824號
原處分機關  臺北市交通事件裁決所
異  議  人
即受處分人  乙○○
上列異議人即受處分人因違反道路交通管理處罰條例案件，對於
臺北市交通事件裁決所於民國97年2 月27日所為之北市裁催第裁
22-AEW305777號處分，聲明異議，本院裁定如下：
    主  文
原處分撤銷。
乙○○不罰。
    理  由
一、原處分意旨略以：異議人即受處分人乙○○於96年11月9 日
    1 時36分許，駕駛車號U4-4329 號自小客車，行經臺北市環
    快、和平西路口，因有「酒精濃度超過規定標準」之違規事
    實，為警當場攔停施以酒測後，以北市警交字第AEW305777
    號舉發通知單掣單舉發，嗣經原處分機關依道路交通管理處
    罰條例第35條第1 項第1 款之規定吊扣駕照12個月，並施以
    道安講習。
二、聲明異議意旨略以：該車是龍銘電器有限公司之車，酒駕通
    知單上之簽字非本人，而酒測地點，異議人亦未去過，故伊
    可能遭人冒用姓名，爰請求撤銷免罰云云。
三、經查：
(一)、異議人於本院到庭陳稱：該違規之車輛是公司車，且該車輛
    是伊弟弟甲○○在使用的，伊所以會發現本件的罰單，係因
    為伊在高速公路行駛時，遭警察臨檢時，才知道自己的駕照
    被吊扣；而伊弟甲○○與其是雙胞胎等語，核以卷附之異議
    人乙○○與其弟甲○○之全戶戶籍資料查詢結果2 紙、汽(
    機) 車各項異動登記書、汽車新領牌照登記書等4 紙等相符
    ，足見異議人前開辯詞，並非子虛。
(二)、再者，證人許益瑞即本件違規案件之舉發員警到庭證稱：伊
    對在庭之異議人沒有印象，但伊通常攔檢酒駕的時候，會請
    受測人提供證件，且因為酒駕常涉及刑事責任，所以伊會請
    受測人提供有照片之證件；惟若受測人與檢測時實際駕駛之
    人係雙胞胎之關係時，伊可能會因為受測人提供之基本資料
    吻合，而不會特別去注意該資料是否被冒用等語。由上開證
    人之證詞可知，員警執行酒駕勤務時，很有可能因受測人能
    提供完整的資料，而未去核對受測人所提出之證件是否真實
    ，是本件酒駕之舉發案件，即難排除異議人有遭冒用之可能
    。
(三)、此外，觀以卷附之北市警交字第AEW305777 號舉發通知單上
    收受通知聯者簽章欄位之「乙○○」簽名，與異議人於聲明
    異議狀、本院於98年8 月6 日、同年10月5 日、同年10月26
    日、同年12月21日訊問筆錄所書寫之「乙○○」，兩者筆跡
    之橫豎、勾勒、撇捺等書寫特徵洵有差異，顯非出自同一人
    所寫，而異議人前開於聲明異議狀、本院訊問筆錄時所書寫
    之「乙○○」字跡，該等字體、運筆、筆韻均屬相同，堪認
    此即為異議人平日習慣簽名而書寫之字體，亦即異議人並無
    刻意變造簽名字體之情，是異議人辯稱：本件係遭人冒名於
    舉發通知單上簽名等語，堪以採信。
四、綜上，異議人前揭所辯，尚非無據，原處分機關疏未詳查，
    遽為前開裁決，洵難認屬允當，異議人執此聲明異議，為有
    理由，自應由本院將原處分撤銷，改諭知異議人不罰。
據上論斷，應依道路交通管理處罰條例第87條第2 項，道路交通
案件處理辦法第20條，裁定如主文。
中    華    民    國    98    年    12    月    31    日
                     交通法庭  法  官  陳 正 偉
上列正本證明與原本無異。
如不服本裁定，應於裁定送達後五日內敘明抗告理由，向本院提
出抗告狀。
                                書記官 江 文 彬
中    華    民    國    98    年    12    月    31    日

司法院資訊處製作；財團法人民間司法改革基金會備份。
